臺灣基隆地方法院交通事件裁定　　　　　96年度交聲字第69號
移送機關即
原處分機關　交通部公路總局台北區監理所基隆監理站
聲明異議人
即受處分人　乙○
上列受處分人因違反道路交通管理處罰條例案件，對於交通部公
路總局臺北區監理所基隆監理站於中華民國96年2月6日所為之裁
決（原處分案號：基監字第裁42-AEV235860號），聲明異議，本
院裁定如下：
    主  文
異議駁回
    理  由
一、原處分意旨略以：異議人即受處分人乙○（下稱異議人）於
    民國95年11月20日17時5分許，駕駛車牌號碼885-MR營業一
    般小客車，因「在臺北市○○○路○段繪有紅實線禁止臨時
    停車處所停車」，經臺北市政府警察局大安分局敦化南路派
    出所員警掣單舉發，因而依道路交通管理處罰條例第56條第
    1項第1款規定，裁處異議人罰鍰新臺幣（下同）900元。
二、異議意旨略以：異議人於95年11月20日17時5分在臺北市○
    ○○路○段係因候客而於該處所臨時停車，當時汽車引擎並
    未熄火，且停車時間未超過3分鐘，保持立即能行駛狀態，
    屬道路交通管理處罰條例第3條第9款所規定之臨時停車，員
    警舉發異議人紅線違規停車有誤，異議人應屬違反道路交通
    管理處罰條例第55條第1項第3款「在設有禁止臨時停車標誌
    、標線處所臨時停車」之規定云云。
三、按汽車駕駛人在禁止臨時停車處所停車者，處600元以上120
    0元以下罰鍰；汽車在禁止臨時停車處所不得停車，道路交
    通管理處罰條例第56條第1項第1款、道路交通安全規則第11
    2條第1項第1款分別定有明文。又按禁止臨時停車線之標線
    為紅色實線，係用以指示禁止臨時停車路段，以劃設於道路
    緣石正面或頂面為原則，無緣石之道路得標繪於路面上，距
    路面邊緣以30公分為度，道路交通標誌標線號誌設置規則第
    169條第1項、第2項復有明定。再所謂「臨時停車」係指車
    輛因上、下人、客，裝卸物品，其引擎未熄火，停止時間未
    滿3分鐘，保持立即行駛之狀態；「停車」指車輛停放於道
    路兩側或停車場所，而不立即行駛者，同條例第3條第9款、
    第10款亦有明定。
四、經查：異議人於95年11月20日17時5分許，將前揭車輛停放
    在臺北市○○○路○段181巷口設有禁止臨時停車標線（即紅
    實標線）路段排班候客，且停車達3分鐘以上之事實，業據
    證人即舉發員警甲○○於本院訊問時證述：「當時我在忠孝
    東路沿線擔任巡邏勤務，我在忠孝東路4段197號統領商圈前
    ，距離本件違規地點大約30公尺至50公尺的距離，統領商圈
    前併排停車的情形非常嚴重，我在該處疏導交通，並觀看週
    邊的交通車流量情況，發現在忠孝東路4段181巷口有5、6部
    計程車在排班，異議人車輛係排班第一輛車，嚴重影響交通
    ，該巷口是設有禁止停車、臨時停車的標線，是紅線路段，
    也是機車停等區，不准停車及臨時停車，我就在統領前疏導
    完交通後，大約過了3、5分鐘，我就騎機車過去要求異議人
    出示駕照、行照，當時異議人是坐在車上，引擎有無熄火我
    現在沒有印象，並依法告發他違規停車」「（問：從你看見
    該車停在該路段到你前往取締，該車停車停了多久？）我可
    以確定有3分鐘以上，因為統領商圈併排停車的情形很嚴重
    ，且當時只有我一名警力，我是等到疏導完畢之後才過去取
    締，所以我可以確定一定有3分鐘以上」等語明確（見本院
    96 年4月9日訊問筆錄），並有臺北市政府警察局北市警交
    字第AEV235860號舉發違反交通管理事件通知單1紙在卷可稽
    ，且異議人亦自承其係在前揭劃有紅色實線路段排班候客，
    可見證人甲○○所證非虛。又異議人對證人甲○○所言其係
    排班計程車之第一輛並未爭執，顯見其在前揭路段停車已經
    過相當之時間，且異議人既係因排班候客而將車輛停放前揭
    路段，足見斯時尚未有客人招呼異議人駕駛之計程車，是縱
    其引擎未熄火，且停止時間未滿3分鐘，亦不符前揭臨時停
    車所指「因上、下人、客，裝卸物品」而將車輛停放，保持
    立即行駛之情形，故異議人辯稱其係臨時停車，並非停車云
    云，自不足採。
五、綜上所述，本件異議人確有「在禁止臨時停車處所（即劃有
    紅色實線路段）停車」之違規行為，原處分機關依道路交通
    管理處罰條例第56條第1項第1款及違反道路交通管理事件統
    一裁罰基準表之規定裁處罰鍰900元，核無違誤，本件異議
    人之異議為無理由，應予駁回。
據上論斷，應依道路交通案件處理辦法第19條，裁定如主文。
中　　華　　民　　國　　96　　年　　4　　月　　20 　　日
　　　　　　　　　交通法庭法　官　王美婷
以上正本證明與原本無異。
對於本件裁定如有不服，應於收受送達後5日內，向本院提出抗
告書狀，敘述抗告之理由，抗告於臺灣高等法院。
中　　華　　民　　國　　96　　年　　4 　　月　　20　　日
                          書記官  劉珍珍
